# 首次执行日的租赁负债

提问人：一云 时间：2021-07-27 14:39:00
陈老师：执行新租赁准则时，在首次执行日（ 2021 年 1 月 1 日），如果承租人有一笔经营租赁的剩余租赁付款额还有一笔需要支付： 102 万元，支付日是 2021 年 7 月 31 日。——根据指南衔接规定：承租人在首次执行日应当根据剩余租赁付款额以首次执行日的增量借款利率折现的现值计量租赁负债。
—————-请问：这笔不足一年到期的租赁负债，在 2021 年 1 月 1 日的折现率如何计算？
可以用首次执行日的增量借款利率/12*7 作为这笔租赁负债的折现率吗？

回答人：chenyiwei
基于重要性原则，可以简化处理，或者如果这 7 个月的折现因素影响显著不重大的，也可以不折现。